臺灣新竹地方法院民事小額判決
110年度竹北小字第296號
原      告  馨琳揚企管顧問有限公司


法定代理人  唐明良  


訴訟代理人  黃俊森  

            尚宗平  
被      告  鄭香仁  
上列當事人間清償債務事件，本院於民國110年8月24日辯論終結
，判決如下：
    主      文
被告應給付原告新臺幣參仟捌佰參拾壹元，及自民國一○三年五
月二日起至清償日止，按年息百分之五計算之利息。
訴訟費用新臺幣壹仟元由被告負擔。
本判決得假執行。
    事實及理由
貳、實體部分： 
一、原告主張：被告於民國102年7月8日至台灣大哥大股份有限
    公司辦理門號0000000000，並簽訂行動通信業務申請書、同
    意書，合約期間為期12個月(至104年7月7日止)，雙方既已
    簽立契約，均具有給付之義務，然其合約期間未屆期，被告
    拒未依約繳納，計至103年4月11日止，積欠電信費490元及
    補償金3,341元，共計3,831元。嗣台灣大哥大股份有限公司
    於107年4月20日將本案債權全數讓與原告，並於109年12月7
    日函知被告；茲被告於收受台灣大哥大股份有限公司寄發之
    帳單及原告寄發之催繳函後，仍未依約繳費。為此，爰依電
    信服務契約及債權讓與之法律關係提起本件訴訟。並聲明：
    如主文第1項所示。
二、被告經合法通知，未於言詞辯論期日到場，僅以書狀泛稱本
    件債務尚有糾葛云云。
三、得心證之理由：
(一)原告主張之前揭事實，業據其提出與所述相符之債權讓與證
    明書、債權讓與通知書、中華郵政掛號郵件收件回執、台灣
    大哥行動電話/第三代行動通信業務申請書、專案合約內容
    確認書、電信費帳單、專案補貼繳款通知書等為憑(見支付
    命令卷第9頁至第21頁、本院訴字卷第21頁至第34頁)；而被
    告經合法通知未於言詞辯論期日到場爭執，僅提出民事聲明
    異議狀陳稱是項債務尚有糾葛云云，然未具體答辯，本院依
    調查證據之結果及斟酌全辯論意旨，堪認原告之主張為真實
    。
(二)從而，原告本於電信服務契約及債權讓與之法律關係，請求
    被告給付如主文第1項所示之金額及利息，未逾得請求之金
    額，應予准許。
四、本件係小額訴訟事件為被告敗訴之判決，爰依職權宣告假執
    行，並於判決時確定訴訟費用額如主文第2項所示。
五、據上論結，原告之訴為有理由，依民事訴訟法第436條之23
    、第436條第2項、第78條、第385條第1項前段、第436條之2
    0、第436條之19第1項，判決如主文。
中    華    民    國   110    年    9    月    7    日
                  竹北簡易庭  法  官  李宇璿
以上正本係照原本作成。　　　　　　　　　
如對本判決上訴，非以其違背法令為理由，不得為之，且須於判
決送達後20日內向本院提出上訴狀。如委任律師提起上訴者，應
一併繳納上訴審裁判費。
中　　華　　民　　國　　110 　年　　9 　　月　　8 　　日
                              書記官  王恬如